【裁判字號】    97,訴,217
【裁判日期】    970718
【裁判案由】    違反毒品危害防制條例
【裁判全文】
臺灣嘉義地方法院刑事判決               97年度訴字第217號
公  訴  人  臺灣嘉義地方法院檢察署檢察官
被      告  甲○○
上列被告因違反毒品危害防制條例案件，經檢察官提起公訴（九
十七年度毒偵字第一四八號），被告於準備程序中就被訴事實為
有罪之陳述，經本院合議庭裁定由受命法官改依簡式程序審理，
判決如下：
    主  文
甲○○犯如附表所示之罪，分別處如附表所載之宣告刑，應執行
有期徒刑貳年貳月；如附表所示扣案物品編號一、編號二、編號
七之毒品均沒收銷燬之；如附表所示扣案物品編號三至編號六之
物均沒收。
    事實及理由
一、本件係經被告甲○○於準備程序當庭表示認罪，而經本院裁
    定以簡式審判程序加以審理，則依據刑事訴訟法第二百七十
    三條之二、同法第一百五十九條第二項之規定，不適用傳聞
    法則有關限制證據能力之相關規定，合先敘明。
二、事實：
（一）甲○○曾因施用毒品案件，經裁定令入戒治處所施以強制
      戒治後，於民國九十二年六月十一日停止戒治處分，同日
      接續執行另案（毒品）有期徒刑及前此假釋之殘刑（麻藥
      ），於九十六年七月十六日執行完畢。
（二）甲○○於前開戒治處分執行完畢釋放後後，五年內，復基
      於施用第一級毒品及第二級毒品之犯意，分別於如附表所
      示之犯罪時間、在如附表所載之犯罪地點，以如附表所示
      之方式，施用如附表所示之毒品，分別於如附表所示之查
      獲時經查獲，並扣得如附表所載之扣案物品。
三、證據：
（一）被告於警詢、偵查及本院準備程序與審理時之供述。
（二）嘉義縣警察局水上分局尿液代號與真實姓名對照表、嘉義
      市警察局第二分局違反毒品危害防制條例嫌疑人代號與真
      實姓名對照表。
（三）高雄市立凱旋醫院濫用藥物尿液檢驗報告、嘉義縣警察局
      水上分局扣押書、搜索扣押筆錄、扣押物品目錄表、扣押
      物品照片、法務部調查局濫用藥物實驗室鑑定書、扣押物
      品清單。
（四）高雄醫學大學附設中和紀念醫院檢驗報告（毒品鑑定結果
      確為甲基安非他命）
（五）扣案注射針筒、斜削吸管、夾鏈袋、止血帶。
（六）嘉義縣警察局水上分局97年6月7日函。
四、論罪、科刑：
（一）查海洛因與安非他命（甲基安非他命）分別為毒品危害防
      制條例第二條第二項第一款、第二款所定之第一、二級毒
      品，是核被告甲○○所為，分別係犯毒品危害防制條例第
      十條第一項、第二項之施用第一、二級毒品罪。被告施用
      前持有海洛因、安非他命（甲基安非他命）之低度行為，
      分別應為施用之高度行為所吸收，均不另論罪。被告所犯
      如附表所示行為（三）部分，係一行為觸犯施用第一級毒
      品與第二級毒品罪，為想像競合犯，應依刑法第五十五條
      之規定，從一重之施用第一級毒品罪處斷，公訴意旨認此
      部分應予分論併罰，依現有卷證資料所示，尚難為此認定
      ，依「罪證有疑利於被告」之證據法原則，自應認被告所
      供述第一級毒品與第二級毒品係一起施用之供詞為可採；
      又被告所犯如附表行為（一）、（二）、（三）之犯行，
      犯意各別，行為互殊，應予分論併罰。另查，被告有如事
      實欄所示之科刑與執行前案紀錄之事實，有臺灣嘉義地方
      法院檢察署刑案資料查註紀錄表、臺灣高等法院被告前案
      紀錄表各一份在卷可按，其受有期徒刑之執行完畢後，五
      年以內故意再犯本件有期徒刑以上之罪，均為累犯，均應
      依刑法第四十七規定，加重其刑。
（二）爰審酌被告曾因施用毒品經觀察勒戒、強制戒治及有期徒
      刑執行完畢，猶未知警惕而再犯本案，足見其未徹底戒除
      施用毒品，其有麻藥、妨害兵役、傷害、毒品、煙毒及盜
      匪等多項犯罪前案紀錄之品行、惟念及施用毒品本質上係
      戕害自身健康之行為，尚未嚴重破壞社會秩序或侵害他人
      權益，且被告坦承犯行、犯後態度尚屬良好暨其犯罪之動
      機、目的、手段、其自陳國小肄業之智識程度，從事鐵工
      烤漆板業，自述無其他家人，配偶未同住、子女均已成年
      、經濟狀況不佳等家庭狀況等一切情狀，分別量處如附表
      所示之刑，並依法定其應執行之刑。
五、沒收（銷燬）
    如附表所示扣案物品編號一、編號二、編號七之毒品，經檢
    驗分別為如附表所示之第一級或第二級毒品之事實，分別有
    如證據欄所載之檢驗報告在卷可參，均應依毒品危害防制條
    例第十八條第一項前段之規定沒收銷燬之。如附表所示扣案
    物品編號三至編號六之物，均為被告所有供施用毒品所用或
    預備之物之情，業據被告供明在卷，應依刑法第三十八條第
    一項第二款之規定沒收之。
據上論斷，應依刑事訴訟法第二百七十三條之一第一項、第二百
九十九條第一項前段，毒品危害防制條例第十條第一項、第二項
、第十八條第一項前段，刑法第十一條前段、第四十七條第一項
、第五十五條、第五十一條第五款、第三十八條第一項第二款，
判決如主文。
本案經檢察官陳慧玲到庭執行職務。
中    華    民    國    97    年    7     月    18    日
                  刑事第四庭    法  官    許兆慶
上列正本證明與原本無異。
如不服本判決，應於判決送達後十日內向本院提出上訴狀，上訴
書狀依法應敘述具體理由，如未敘述具體理由者，應於上訴期間
屆滿後二十日內補提理由書於本院（均應附繕本）。
中    華    民    國    97    年    7     月    18    日
                                書記官    林金福
附錄論罪科刑法條
毒品危害防制條例第10條
施用第一級毒品者，處 6 月以上 5 年以下有期徒刑。
施用第二級毒品者，處 3 年以下有期徒刑。


司法院資訊處製作；財團法人民間司法改革基金會備份。
